---
title: "Atelier 6 - Travaux Pratique"
author: "LAILLE Clara"
date: "6/12/2019"
output: pdf_document
---

```{r setup, include=FALSE}
knitr::opts_chunk$set(echo = TRUE)
```

## Étude cas témois sur l'infarctus du myocarde

Les données suivantes sont issues d'une enquête cas témoins dont le but  était d'évaluer l'existence d'un risque plus élevé de survenue d'un infarctus du myocarde chez les femmes qui utilisent ou ont utilisé des contraceptifs oraux. L'étude a  été menée auprès de 149 femmes ayant eu un infarctus du myocarde (cas) et 300 femmes n'en n'ayant pas eu (témoins). Le facteur d’exposition principal est la prise de contraceptifs oraux, les autres facteurs recueillis sont : l'âge, le poids, la taille, la consommation de tabac, l'hypertension artérielle, les antécédents familiaux de maladies cardio-vasculaires.

### Variables et codage

\begin{tabular}{|l|p{5cm}|c|}
\hline
Description & Unite ou Codage & Variable \\
\hline
Infarctus du myocarde & 0 = Témoins; 1 = Cas & \texttt{INFARCT} \\
\hline
Prise de contraceptifs oraux & 0 = Jamais; 1 = Oui & \texttt{CO} \\
\hline
Consommation de tabac & 0 = Non;
1 = Fumeuse actuelle; 2 = Ancienne fumeuse & \texttt{TABAC} \\
\hline
Âge & Années & \texttt{AGE} \\
\hline
Poids & kg & \texttt{POIDS} \\
\hline
Taille & cm  & \texttt{TAILLE} \\
\hline 
Antécédents familiaux de maladie cardio-vasculaire & 0 = Non ; 1 = Oui & \texttt{ATCD} \\
\hline
Hypertension artérielle  &  0 = Non ; 1 = Oui & \texttt{HTA} \\
\hline
\end{tabular}

Vous avez de telecharcher le fichier \texttt{Infarct.csv} de le site:

\url{https://github.com/afalco/Atelier6/}

avec la fonction \texttt{read.csv2()}, à mon ordinateur:

```{r}
Infarct <- read.csv2("~/Downloads/Atelier6-master/Infarct.csv")
names(Infarct)
```

et après de répondre a toutes les questions suivantes vous avez de télécharger le fichier \texttt{Atelier6.Rmd} rempli à votre répertoire dans \url{https://github.com/}. \textbf{La data limite pour le rentrer est le lundi 23 décembre 2019}:


 1. Etudier si la variable \texttt{TAILLE} suit une distribution normal
 
```{r}
z <- (Infarct$TAILLE-mean(Infarct$TAILLE))/sd(Infarct$TAILLE)
mean(z)
sd(z)
n <- length(z)
N <- rnorm(n)
qqplot(z,N,xlim=c(-3,3),ylim=c(-3,3),xlab = "TAILLE standard",ylab = "N(0,1)")
par(new=T)
plot(z,z,type="l",col="red",xlim=c(-3,3),ylim=c(-3,3),xlab = "",ylab = "")
mean(Infarct$TAILLE)-median(Infarct$TAILLE)
(mean(Infarct$TAILLE)-median(Infarct$TAILLE))/mean(Infarct$TAILLE)
```

Commentaire: La difference absolue entre la moyenne et la medianne est -0.8396437 et la relative -0.005083809 est très petite. Alors on peut supposer que la variable \texttt{TAILLE} suit une distribution normal.

 2. Etudier si la variable \texttt{POIDS} suit une distribution normal.
 
```{r}
z <- (Infarct$POIDS-mean(Infarct$POIDS))/sd(Infarct$POIDS)
mean(z)
sd(z)
n <- length(z)
N <- rnorm(n)
qqplot(z,N,xlim=c(-3,3),ylim=c(-3,3),xlab = "POIDS standard",ylab = "N(0,1)")
par(new=T)
plot(z,z,type="l",col="red",xlim=c(-3,3),ylim=c(-3,3),xlab = "",ylab = "")
mean(Infarct$POIDS)-median(Infarct$POIDS)
(mean(Infarct$POIDS)-median(Infarct$POIDS))/mean(Infarct$POIDS)
```

Commentaire: La difference absolue entre la moyenne et la medianne est 2.877506 et la relative 0.04367964 est très petite. Alors on peut supposer que la variable \texttt{POIDS} ne suit pas une distribution normal.

 3. Calculer chez les femmes ayant eu un infarctus du myocarde le pourcentage de qui a prise des contraceptifs oraux et aussi chez le femmes n'en n'ayant pas eu un infarctus du myocarde le pourcentage de qui a prise de des contraceptifs oraux. 
 
```{r}
# Utiliser pour repondre la question 3
femme.inf1 <- Infarct$CO[Infarct$INFARCT=="1"]
femme.inf0 <- Infarct$CO[Infarct$INFARCT=="0"]
prob.inf1 <- 100*(length(femme.inf1)/length(Infarct$CO))
prob.inf1
prob.inf0 <- 100*(length(femme.inf0)/length(Infarct$CO))
prob.inf0
```
 
Commentaire: 33% des femmes ont eu un infarctus du myocarde en ayant prit des contraceptifs oraux et 67% n'en ont pas eu.

 4. Calculer chez le femmes qui a prise des contraceptifs oraux quelle est la probabilité d'avoir un infarctus du myocarde.

```{r}
# Utiliser pour repondre la question 4
femme.inf1 <- Infarct$INFARCT[Infarct$CO=="1"]
femme.inf0 <- Infarct$INFARCT[Infarct$CO=="0"]
prob.inf1 <- 100*(length(femme.inf1)/length(Infarct$CO))
prob.inf1
prob.inf0 <- 100*(length(femme.inf0)/length(Infarct$CO))
prob.inf0
```
 
 Commentaire:44,5% des femmes ayant prit des contraceptifs oraux ont eu un infarctus du myocarde.

 5. Représentez la fonction de densité de probabilité de la variable \texttt{AGE} chez l'échantillon. Est-ce qu'il est une variable discrète ou continue?
 
```{r}
# Utiliser pour repondre la question 5
density(femme <- Infarct$AGE)
hist(Infarct$AGE, freq =FALSE,col='pink',xlab = "AGE")
```
 
 Commentaire: L'âge est une variable discrète


  6. Est-ce qu'il \texttt{IMC} de la base de données \texttt{Infarct} est bien calculé?
 
    
```{r}
# Utiliser pour repondre la question 6
IMC1 <- Infarct$POIDS/(Infarct$TAILLE/100)^2
IMC1
```
 
Commentaire: Les valeurs correspondent donc l'IMC dans la base de données est bien calculé

 
 7. Est-ce que la consommation du tabac est une facteur de risque chez le femmes ayant eu un infarctus du myocarde?
 

```{r}
# Utiliser pour repondre la question 7.1
femme.inf1 <- Infarct$INFARCT[Infarct$TABAC=="1"]
femme.inf0 <- Infarct$INFARCT[Infarct$TABAC=="0"]
femme.inf <- Infarct$INFARCT[Infarct$TABAC=="2"]
prob.inf1 <- 100*(length(femme.inf1)/length(Infarct$NUMERO))
prob.inf1
prob.inf0 <- 100*(length(femme.inf0)/length(Infarct$NUMERO))
prob.inf0
prob.inf <- 100*(length(femme.inf)/length(Infarct$NUMERO))
prob.inf
```

Commentaire: Le tabac ne modifie donc pas le risque d'infarctus du myocarde


  8. Quelle est la pourcentage chez le femmes avec antécédents familiaux de maladie cardio-vasculaire d'avoir un infarctus du myocarde?
  
```{r}
# Utiliser pour repondre la question 8
femme.inf1 <- Infarct$NUMERO[Infarct$ATCD=="1"]
femme.inf0 <- Infarct$NUMERO[Infarct$ATCD=="0"]
prob.inf1 <- 100*(length(femme.inf1)/length(Infarct$NUMERO))
prob.inf1
prob.inf0 <- 100*(length(femme.inf0)/length(Infarct$NUMERO))
prob.inf0
```

Commentaire : 12% des femmes avec des antécédents familiaux de maladie cardio-vasculaire ont eu un infarctus du myocarde

  9. Est-ce le femmes ayant eu un infarctus du myocarde ont un poids moyenne différent de le femmes n'en n'ayant pas eu un infarctus du myocarde?
  
```{r}
# Utiliser pour repondre la question 9
m.pds.inf <- Infarct$POIDS[(Infarct$INFARCT=="1")]
mean(m.pds.inf)
m.pds.fem <- Infarct$POIDS[(Infarct$INFARCT=="0")]
mean(m.pds.fem)
```
  
  Commentaire: En effet, les femmes ayant eu un infarctus ont un poids plus élevé que les femmes n'ayant pas d'infarctus.
  
  10. Est-ce le femmes ayant eu un infarctus du myocarde ont une taille moyenne différent de le femmes n'en n'ayant pas eu un infarctus du myocarde?

```{r}
# Utiliser pour repondre la question 10
m.tle.inf <- Infarct$TAILLE[(Infarct$INFARCT=="1")]
mean(m.tle.inf)
m.tle.fem <- Infarct$TAILLE[(Infarct$INFARCT=="0")]
mean(m.tle.fem)
```

  Commentaire: Les femmes ayant eu un infarctus du myocarde ou non auront la même taille, celle ci ne joue pas un rôle. 